【裁判字號】    96,竹簡,1045
【裁判日期】    970212
【裁判案由】    回復原狀
【裁判全文】
臺灣新竹地方法院民事簡易判決        96年度竹簡字第1045號
原      告  丁○○
被      告  乙○○
            甲○○
            戊○○
                        號
上列當事人間回復原狀事件，本院於民國97年1月7日辯論終結，
判決如下：
    主      文
被告應將坐落新竹縣峨眉鄉○○段河背小段300地號土地上，如
附圖所示(1)Ａ部分面積23平方公尺之廁所地上物；(2)Ｂ部分面積
13平方公尺之雜物室地上物；(3)Ｃ部分面積100平方公尺之鐵皮
屋地上物拆除，並將上開占用之土地返還予原告及其他共有人溫
增熊。
訴訟費用由被告負擔。
本判決第一項得假執行。
    事實及理由
壹、程序方面
    按訴狀送達後，原告不得將原訴變更或追加他訴，但有下列
    各款情形之一者，不在此限：一、被告同意者；...；三、
    擴張或減縮應受判決事項之聲明者...；七、不甚礙被告之
    防禦及訴訟之終結者；被告於訴之變更或追加無異議，而為
    本案之言詞辯論者，視為同意變更或追加，民事訴訟法第二
    百五十五條第一項第一款、第三款、第七款及第二項定有明
    文。查本件原告起訴時，原係請求被告乙○○應將坐落新竹
    縣峨眉鄉○○段河背小段三００地號土地（以下簡稱系爭土
    地）上之地上物及樹木拆除，並將所佔用之土地返還予原告
    及其他全體共有人。嗣原告於96年6月28日調解程序期日時
    ，將訴之聲明變更為：被告乙○○應將坐落系爭土地上，如
    附圖（即新竹縣竹東地政事務所經本院另案即九十五年度竹
    東簡字第一九五號事件，所囑託而測量所得、複丈日期為九
    十六年四月十七日之土地複丈成果圖影本）所示(1)Ａ部分面
    積23平方公尺之廁所地上物；(2)Ｂ部分面積13平方公尺之雜
    物室地上物；(3)Ｃ部分面積100平方公尺之鐵皮屋地上物拆
    除，並將上開占用之土地返還予原告及其他共有人丙○○，
    其後原告並於九十六年八月二十二日履勘期日時，追加列甲○○、戊○○二人為被告，並聲明請求被告三人拆除前述之
    地上物，並將占用之土地返還予原告及其他共有人丙○○，
    經核原告上開聲明之變更，核係屬單純減縮應受判決事項之
    聲明，且原告追加列甲○○、戊○○為被告，已為該二人無
    異議而為本案之言詞辯論，應視為其二人已同意原告之追加
    ，且原告此部分之追加亦無礙於被告之防禦及訴訟之終結，
    是原告上開所為訴之變更及追加，揆諸首開之規定，程序上
    應予准許。
貳、實體方面
一、原告主張：
（一）緣系爭土地為原告與訴外人丙○○所持分共有（原告持分
      234分之87，訴外人丙○○持分234分之147）。被告乙○○等三人未經系爭土地所有權人即原告與訴外人丙○○之
      同意或授權，佔用系爭土地，於95年間起，在系爭土地上
      種植樹木，搭建鐵皮屋及廁所、雜物室等地上物，而被告
      三人佔用系爭土地搭建之地上物（以下簡爭系爭地上物）
      ，其位置及面積，即如附圖所示之Ａ、Ｂ、Ｃ部分，其中
      Ａ部分面積二十三平方公尺上有廁所地上物；Ｂ部分面積
      十三平方公尺上有雜物室地上物；Ｃ部分面積一百平方公
      尺上有鐵皮屋地上物。是被告等三人並無任何正當權源，
      卻占用原告及訴外人丙○○所共有之系爭土地中如前述之
      面積興建地上物，顯已侵害原告及其他共有人丙○○對系
      爭土地所有權之行使。爰依民法第七百六十七條之規定，
      請求被告三人拆除系爭土地上之地上物，並將占用之土地
      返還予原告及另一共有人丙○○，並聲明如主文第一項所
      示，暨訴訟費用由被告負擔。
（二）對被告抗辯之陳述：
  １、被告乙○○雖辯稱：伊之兄弟分家時，伊與原告父親彭紹
      蘭及其他兄弟間就系爭土地之分得部分訂有分鬮書，分別
      取得系爭土地特定部分之所有權，惟因分割當時無法辦理
      分割登記，故於當時乃按應分得土地之面積比例，以持分
      共有之方式登記為所有人，而當時因伊係郵差，無法受領
      系爭土地之持分所有權登記，乃登記在伊妻彭賴得妹名下
      ，嗣伊妻於九十四年間又擅將其名義之系爭土地之持分贈
      與並登記在伊子丙○○名下，是原告父親與被告乙○○間
      ，於先前就系爭土地既存有分管契約，且前述之地上物既
      均蓋在系爭土地內伊所分管之範圍內，且伊兒子名義之系
      爭土地，又一直均係伊在管理耕作，伊自得主張上開分管
      契約之效力用以對抗原告，自非無權占用云云，原告予以
      否認。概分家契約與分管契約之意義迴不相同，且僅土地
      所有權人間，才有訂立土地分管契約之權利，而因系爭土
      地之所有權，於45年至70年之間，均登記於他人名下，未
      曾登記於原告父親彭紹蘭與被告乙○○名下，則原告父親
      彭紹蘭與被告乙○○既均非系爭土地之所有權人，對系爭
      土地並未有管理處分權，如何能成立分管協議？況被告乙○○所述之前述實測圖，是針對分家要登記土地的持分所
      測量的，與所謂分管亦無關，是被告乙○○上開所辯云云
      ，顯不可採。
  ２、至被告甲○○辯稱：被告三人於系爭土地上自開始填土整
      地到房子蓋好花了三年時間，這三年期間原告從未出面就
      被告在系爭土地上興建房屋一事表示異議，足認原告於先
      前已默認被告三人在系爭土地上蓋房子云云，原告予以否
      認。概被告三人初始在系爭土地上填土時，伊並不知道被
      告要作什麼，故當時伊並未阻止，但待被告三人要在系爭
      土地上搭蓋建物時，伊即於九十五年五月間夥同丙○○，
      在現場當著警員之面，向被告乙○○表示不同意其等搭建
      物之意思，且共有人丙○○業於本院另案提起訴訟，請求
      被告三人拆除占用系爭土地之前述地上物，並返還所占用
      之土地，經本院以95年竹東簡字第195號判決被告三人敗
      訴，被告三人並提起上訴，現由本院以96年度簡上字第64
      號返還土地案件審理中，足認原告及共有人丙○○自始即
      有反對被告在系爭土地上興建房屋之意思。又被告甲○○
      雖辯稱於95年5月間原告會同員警陳新光到系爭土地上一
      事，係原告向被告乙○○抗議廁所內污水排放到原告之田
      裡，原告當時並非就被告興建地上物乙事表達反對之意思
      云云，惟查，原告確已有向被告乙○○表達反對其在系爭
      土地上搭蓋建物之意，已如前述，至於被告甲○○所述之
      內容，乃係事後另外所發生之事實，與上開事實並非相同
      ，是被告甲○○辯稱原告先前明知被告在系爭土地上搭蓋
      建物均未反對，已有默示同意其等占用該等土地云云，顯
      非事實。
二、被告之抗辯：
（一）被告三人固不爭執：１、系爭土地目前登記為原告與訴外
      人丙○○所持分共有，原告之持分234分之87，訴外人丙○○持分234分之147；２、系爭地上物確為被告三人所共
      同搭設，為被告三人所共有，其位置坐落於如附圖所示之
      Ａ、Ｂ、Ｃ部分，其中Ａ部分面積二十三平方公尺上有廁
      所地上物，Ｂ部分面積十三平方公尺上有雜物室地上物，
      Ｃ部分面積一百平方公尺上有鐵皮屋地上物；３、共有人
      丙○○已於本院另案提起訴訟，請求被告三人拆除系爭地
      上物並將占用之土地返還，經本院以95年竹東簡字第195
      號判決被告三人敗訴，被告三人並提起上訴，現由本院以
      96年度簡上字第64號返還土地案件審理中等情，惟均否認
      原告之主張（其中被告乙○○、甲○○之答辯內容均見下
      述），並聲明：１、原告之訴駁回；２、訴訟費用由原告
      負擔等語。
（二）被告乙○○辯稱：
  １、系爭土地原於被告乙○○之兄弟分家時，由訴外人彭紹田
      、彭紹德、原告父親彭紹蘭與被告乙○○所共同分得，且
      訴外人彭紹維亦係該土地之共有人，而因於被告乙○○之
      兄弟分家後，彭紹德將其就系爭土地分得之部分，賣予彭
      紹蘭，而彭紹田將其就系爭土地分得之部分，賣予被告乙○○，是經過上述之兄弟分家及土地之買賣之後，為確認
      共有人就系爭土地所取得土地之位置，乃委請地政人員實
      地測量，而測量之結果，即如伊於九十六年四月二十四日
      提出之該份實測圖，亦即系爭土地中，如該實測圖中所標
      示之紅色部分，即標示為0.1665公頃、0.1213公頃者，分
      歸原告之父彭紹蘭取得、耕作，黃色部分，即標示為0.37
      70公頃者，則分歸被告乙○○取得、耕作，綠色部分，即
      標示為0.2028公頃者，係分歸彭紹維取得、耕作，此有伊
      提出之土地房屋山分鬮書、田地轉讓書、實測圖及證人
      鄒嘉修、彭紹明之證詞可供佐證。而當時囿於系爭土地無
      法辦理分割登記，故由取得系爭土地之原告之父彭紹蘭、
      彭紹維與被告乙○○，共同約定按照應分得土地之面積比
      例予以換算後，以持分共有之方式登記為所有權人，而其
      中本應登記為被告乙○○所有之持分，因當時被告乙○○
      擔任郵差，不具自耕農身分，受限於當時法令規定非自耕
      農不得登記取得田地，遂將其所有之持分登記予配偶彭賴
      得妹之名下，嗣後彭紹維並將系爭土地其所有之持分，再
      賣予被告乙○○，並移轉登記在彭賴得妹名下，嗣原告父
      親彭紹蘭與被告乙○○，即依前述之分別取得系爭土地之
      位置之情形，予以管理使用該等土地。
  ２、依上所述，可見原告之父彭紹蘭與被告乙○○之間，於先
      前在六、七十年間，已就系爭土地成立分管協議，而一直
      以來，被告乙○○均在系爭土地中，其分管之範圍內加以
      使用、管理，而系爭地上物亦均係在被告乙○○分管之系
      爭土地之範圍內所搭建，雖然彭賴得妹其後未經被告乙○○之同意，擅將其名下之系爭土地之持分所有權，過戶登
      記到丙○○名下，惟該過戶登記既係在前述之分管協議成
      立之後，且長久以來為被告乙○○所取得之系爭土地部分
      ，均係由被告乙○○在管理、使用，原告之父彭紹蘭就該
      部分土地並無分管之權利，而原告又係承繼自其父親彭紹
      蘭之權利，是被告乙○○自仍得主張該分管協議之效力用
      以對抗原告，故被告乙○○在系爭土地內搭建系爭建物，
      對原告而言自非無權占用。至於被告乙○○搭建系爭建物
      ，是否對丙○○構成無權占用，係被告乙○○與丙○○間
      之問題，原告自不得執以主張被告無權占用並請求拆屋還
      地。
（三）被告甲○○則表示：倘原告願意賠償伊拆除地上物後所受
      之損失，伊對原告拆屋之主張則沒有意見，另辯稱：「被
      告三人於系爭土地上自開始填土整地到房子蓋好花了三年
      時間，這三年期間原告從未出面就被告在系爭土地興建房
      屋一事表示異議，足認原告於先前，已默認、同意被告三
      人在系爭土地上蓋房子，原告即不得於被告房子蓋好後，
      嗣後再向被告提起本件訴訟主張拆屋還地。至於原告所稱
      於95年5月間會同員警陳新光到系爭土地一事，乃係原告
      向被告乙○○，抗議其將廁所內污水排放到原告田裡乙事
      ，並非就被告在系爭土地上興建系爭地上物乙事表達反對
      之意思。
三、本件兩造間不爭執之事項：１、就被告乙○○所提之土地房
    屋山分鬮書、田地轉讓書、實測圖，以及原告所提之實測
    圖之形式上真正；２、系爭土地目前登記為原告與訴外人丙○○所共有，原告之應有部分所有權為234分之87，訴外人
    丙○○為234分之147；３、系爭地上物確為被告三人所共同
    搭設，為被告三人所共有，其位置坐落於如附圖所示之Ａ、
    Ｂ、Ｃ部分，其中Ａ部分面積二十三平方公尺上有廁所地上
    物，Ｂ部分面積十三平方公尺上有雜物室地上物，Ｃ部分面
    積一百平方公尺上有鐵皮屋地上物；４、共有人丙○○已於
    本院另案提起訴訟，請求被告三人拆除系爭地上物並將占用
    之土地返還，經本院以95年竹東簡字第195號判決被告三人
    敗訴，被告三人並提起上訴，現由本院以96年度簡上字第64
    號返還土地案件審理中。
四、本院之判斷：
    茲本件兩造間有爭執應予以審究者，在於：１、被告乙○○
    所辯：其就包括系爭土地，先前於六、七十年間，已與原告
    之父彭紹蘭等兄弟間成立分管契約，其得主張援用該分管契
    約之效力用以對抗原告，其在分管之土地範圍內搭建建物，
    未對原告構成無權占用乙節，是否可資採信及成立？２、原
    告是否在之前已經有默示同意讓被告三人在系爭土地上搭建
    系爭建物？３、被告三人在系爭土地上搭建系爭建物占用系
    爭土地，是否對原告構成無權占用，應負拆屋還地之責任？
    經查：
（一）按「分管契約，係共有人就共有物之使用、收益或管理方
      法所訂定之契約，而共有人請求分割共有物，應解為有終
      止分管契約之意思。是系爭土地之分管契約，已因被上訴
      人提起本件分割共有物訴訟，而當然終止。且分管契約與
      協議分割契約不同，前者以共有關係繼續存在為前提，後
      者以消滅共有關係為目的... 」（最高法院著有85年度台
      上字第53號判決意旨可資參照）、「共有人以消滅共有關
      係而使各共有人取得特定部分土地之意思訂立協議者，為
      分割共有物之契約，與使共有人管理使用特定部分土地而
      無消滅共有關係之意思所訂立之分管契約不同。如共有人
      所訂立者為分割共有物契約，要不因於訂約後未即辦理分
      割登記，或共有人將應有部分讓與他人，而受影響。」（
      最高法院亦著有83年度台上字第658號判決意旨可供參照
      ），查，被告乙○○辯稱其先前於六、七十年間，與原告
      之父親彭紹蘭等兄弟之間，已就系爭土地達成分管之協議
      ，當時之土地共有人同意讓共有人乙○○管理使用目前系
      爭建物所坐落範圍內之土地乙節，固據被告乙○○提出為
      原告所不爭執其形式上真正之土地房屋山分鬮書、田地
      轉讓書、實測圖各一份（均影本）為證，且據被告乙○○
      所聲請傳訊之證人鄒嘉修、彭紹朋到庭證述在卷（見本院
      九十六年四月二十四日筆錄），惟查，經觀以被告乙○○
      提出之上開土地房屋山分鬮書之文義及其內容，可認乃
      係當時被告乙○○與其兄弟間（包含原告之父彭紹蘭），
      就共有之財產予以分家（分割），其內並無隻字片語提到
      有關分管之內容，且依證人鄒嘉修、彭紹朋到庭之證述內
      容，其等亦均僅提到上開土地房屋山分鬮書是要做為兄
      弟分家之用，而證人鄒嘉修亦提到實測圖是在土地房屋山
      分鬮書簽立之後，過一陣子才去測的，是要做為以後分
      家的依據跟位置之用，是依據土地房屋山分鬮書的內容
      所測出的等語（見九十六年四月二十四日筆錄），是依二
      位證人到庭之證述內容，以及證人鄒嘉修所述該實測圖是
      依土地房屋山分鬮書之內容所測，係作為分家之用等情
      ，亦難憑該二位證人之證詞及該實測圖之記載內容，即可
      認定當時被告乙○○與原告之父彭紹蘭等兄弟之間，已就
      包括系爭土地等不動產，達成分管之協議及約定，是被告
      乙○○此部分之主張，是否屬實，已非無疑義。
（二）次查，縱認（純係假設語氣）被告乙○○上開所辯：其就
      包括系爭土地，先前於六、七十年間，已與原告之父彭紹
      蘭等兄弟間成立分管契約乙節屬實，惟按「共有人基於分
      管契約得就共有物之特定部分為占有使用、收益，該分管
      契約且得對抗其餘共有人之後手，乃因其就共有物有應有
      部分使然。一旦喪失其共有物之應有部分，其依該分管契
      約，所得行使之權利即失所附麗，不得再對其後手或其他
      共有人主張分管契約上之權利。本件上訴人就系爭三筆土
      地之應有部分業經法院拍賣而喪失殆盡，為原審合法確定
      之事實。則縱令上訴人與其他共有人間就系爭土地原訂有
      分管契約，亦因其應有部分之喪失，而不得再對其後手或
      其他共有人主張分管契約上之權利。」（最高法院著有84
      年度台上字第2886號判決要旨可供參照），是欲就其使用
      共有土地之特定範圍，予以援用分管契約之效力，主張其
      係有權占用，用以對抗其他共有人者，必須限於其目前仍
      係土地之共有人者始得為之，倘於訂立分管契約後，已非
      土地之共有人者，其即不得再對土地之共有人主張該分管
      契約之效力而抗辯其非無權占用。經查，依前所述，被告
      三人不爭執目前其等均非系爭土地之登記上之所有權人，
      且依原告所提出之系爭土地之電腦、人工登記謄本所載，
      被告三人自始至今（包括於其等在系爭土地上搭建系爭建
      物之時），均非系爭土地之登記上之所有權人。雖被告乙○○辯稱：六、七十年間兄弟分家之時，因其當時擔任郵
      差，無法受領系爭土地之所有權登記，乃登記在其妻彭賴
      得妹之名下，其後彭賴得妹擅自將土地之所有權過戶登記
      予其子丙○○乙節，惟查，被告乙○○固曾於九十四年間
      ，就登記在丙○○名下之系爭土地應有部分二三四分之一
      四七之所有權，對訴外人丙○○及彭賴得妹向本院訴請返
      還信託物及撤銷贈與，然該事件經本院以被告乙○○無法
      證明係信託或借名登記為由，而以九十四年度訴字第五九
      七號判決駁回，並經台灣高等法院以九十五年度上字第二
      五六號判決、最高法院以九十五年度台上字第二二三八號
      裁定予以駁回乙○○之上訴而告確定之情，有本院九十五
      年度竹東簡字第一九五號判決書內之記載可憑（見本件卷
      內所附之本院九十五年度竹東簡字第一九五號判決書影本
      第五、六頁），準此，已難認被告乙○○於其搭建系爭建
      物當時及其後迄今，為系爭土地之共有人，則揆諸上開最
      高法院判決之意旨及說明，被告乙○○已無從主張援用該
      分管契約之效力，用以對抗原告，是被告乙○○此部分之
      辯解，亦難以成立。
（三）至就被告甲○○辯稱原告於其等先前搭建系爭建物時，已
      默示同意其等使用系爭土地乙節，惟此為原告所否認，並
      陳稱：其於知道被告三人要在系爭土地上搭建建物時，已
      有在現場夥同丙○○當場向乙○○表示反對之意思等語，
      並舉證人丙○○到庭之證詞以資為證。查，證人丙○○於
      九十六年十月三十日到庭證稱：「（問：被告等人在系爭
      300地號土地上蓋地上物的時候，原告有無去阻止過？情
      形為何？何時？）95年3月5日因為被告甲○○在系爭300
      地號土地上蓋貨櫃屋，當時我去現場阻止，我不准被告甲○○在系爭土地上放貨櫃屋，以及蓋房子，我請他離開，
      結果被告甲○○就說你有種就去找警察，我就找了轄區的
      警員，結果警車來了之後，原告就看到有警車，他也進來
      系爭土地看，當時被告甲○○就趕快叫被告乙○○過來，
      等到被告乙○○過來，被告甲○○就離開，現場只剩下原
      告丁○○、被告乙○○、我、還有轄區警員，當時原告就
      有跟被告乙○○說不能在系爭300地號土地上蓋房子，也
      有去看化糞池，指摘被告的化糞池會排放污水到系爭土地
      內由原告在種植使用的田地，被告乙○○當時是表示說他
      在土地上蓋房子，原告沒有置喙的餘地，警察當時也有勸
      被告乙○○要把家先顧好，再去作公益的事情，後來警察
      就離開了，我現在還是不同意被告三人在系爭土地上面蓋
      房子，而且我另案也已經請求他們拆屋還地，現在在本院
      二審處理中。」等語（見本院九十六年十月三十日筆錄第
      二頁），而被告戊○○對證人丙○○上開之證述內容表示
      無意見，且依被告甲○○、乙○○當天於聽完證人丙○○
      之上開證述後，甲○○陳稱：「95年3月5日當天確實證人
      有到系爭土地那邊，當時我們房子正要上樑，證人就到那
      邊叫囂說，土地是他的，我們沒有權利在上面蓋房子，後
      來我就打電話叫被告乙○○過來處理，結果被告乙○○過
      來，並對證人講說土地是我買的，我把土地租給被告甲○○、被告戊○○，有什麼問題，我看到他們父子在吵，我
      就帶著當天在現場的老師們離開了，原告以及警員來到現
      場的時候，我已經離開了。」之情，以及被告乙○○陳稱
      ：「去年有一次警察確實有經過系爭土地，看到原告、證
      人還有我三個人在那邊吵架，他就進來了解情形，當時我
      確實有跟原告講說這是我的地，你沒有權利管我在上面蓋
      房子。」等情，經核與證人丙○○所述已有相符合之處，
      且如原告當時未向被告乙○○表示反對建屋之意思，何以
      被告乙○○於當時會向原告表示「這是我的地，你沒有權
      利管我在上面蓋房子」？準此以觀，實堪以認定證人丙○○上開所述「原告於九十五年三月間，於被告在系爭土地
      上蓋房子當時，已有當面向被告乙○○表示反對其使用系
      爭土地蓋房子」乙節，堪以採信，則被告甲○○辯稱：原
      告於其等蓋房子當時，均未反對，表示原告當時已默示同
      意被告三人在系爭土地上蓋系爭地上物乙節，亦難以成立
      。
（四）綜上所述，被告辯稱基於分管契約之效力，以及原告先前
      之默示同意，其等在系爭土地上搭建系爭地上物而使用該
      等土地，對原告並未構成無權占用乙節，尚難以成立。此
      外，被告復未能主張及舉證其等有何其他合法占用系爭土
      地，以搭建系爭地上物之權源，是原告主張被告三人無權
      占用系爭土地以搭建系爭地上物乙節，堪以採認。而按所
      有人對於無權占有或侵奪其所有物者，得請求返還之，對
      於妨礙其所有權者，得請求除去之，民法第七百六十七條
      定有明文；又按各共有人對於第三人，得就共有物之全部
      為本於所有權之請求。但回復共有物之請求，僅得為共有
      人全體之利益為之，同法第八百二十一條亦有規定。依上
      所述，本件被告無權占用原告所有之系爭土地中，如附圖
      所示之Ａ、Ｂ、Ｃ部分，並於其中Ａ部分面積二十三平方
      公尺之土地上建有廁所，於Ｂ部分面積十三平方公尺之土
      地上建有雜物室，於Ｃ部分面積一百平方公尺之土地上建
      有鐵皮屋，從而，原告本於所有權人之地位，依所有物返
      還請求權之法律關係，訴請被告三人將坐落系爭土地上如
      附圖所示(1)Ａ部分面積23平方公尺之廁所地上物；(2)Ｂ部
      分面積13平方公尺之雜物室地上物；(3)Ｃ部分面積100平
      方公尺之鐵皮屋地上物拆除，並將上開占用之土地返還予
      原告及其他共有人溫增熊，即屬於法有據，應予准許。
（五）本件係就民事訴訟法第427條訴訟適用簡易程序所為被告
      敗訴之判決，依同法第389條第1項第3款規定，應依職權
      宣告假執行。
（六）本件判決之基礎已臻明確，兩造其餘之攻擊、防禦方法及
      舉證，核與判決結果無影響，爰不一一予以論列，併此敘
      明
參、據上論結，本件原告之訴為有理由，依民事訴訟法第436條
    第2項、第85條第1項本文、第78條、第389條第1項第3款，
    判決如主文。
中    華    民    國    97    年    2     月    12    日
                  新竹簡易庭    法  官  鄭政宗
以上正本係照原本作成。
如對本判決上訴，須於判決送達後20日內向本院提出上訴狀。
中    華    民    國    97    年    2     月    12    日
                                書記官  曾柏方


司法院資訊處製作；財團法人民間司法改革基金會備份。
